【裁判字號】    89,訴,69
【裁判日期】    890120
【裁判案由】    偽造文書等
【裁判全文】
臺灣桃園地方法院刑事判決                            八十九年度訴字第六九號
    公訴人  臺灣桃園地方法院檢察署檢察官
    被  告  甲○○
右列被告因偽造文書等案件，經檢察官提起公訴（八十八年度偵字第一七一四六號）
，本院判決如左：
        主  文
甲○○行使偽造私文書，足以生損害於他人，處有期徒刑捌月，緩刑參年。扣案之偽
造信用卡參張及偽造張維拓名義簽帳單之顧客存根聯壹張均沒收。未扣案之偽造張維
拓名義簽帳單之特約商店存根聯及銀行存根聯上偽造「張維拓」署押貳枚均沒收。
        事  實
一、甲○○基於行使偽造私文書及意圖為自己不法所有之犯意，於民國八十八年十一
    月九日晚上十一時許（起訴書誤繕為上午），在台北市○○○路與南京東路口，
    以新台幣（下同）六萬元代價，向不詳年籍、姓名綽號「一心」之成年男子，購
    買偽造「CHANG WEI TZUO」台北銀行信用卡（盜拷乙○○向花旗銀行申請000
  0000000000000號信用卡，下稱第一張偽卡）、偽造「CHANG WEI
    TZUO」花旗信用卡（盜拷林玫玲向台灣企銀申請00000000000000
    00號信用卡，下稱第二張偽卡）及偽造「CHANG WEI TZUO」台北銀行信用卡（
    盜拷林瑞美向花旗銀行申請0000000000000000號信用卡（起訴
    書誤繕為0000000000000000，下稱第三張偽卡），復基於偽造
    署押之概括犯意，先在第一張偽卡卡背偽簽「張維拓」署押，復於翌日（即十日
    ）上午某時，在桃園縣桃園市某處，在第三張偽卡卡背偽簽「張維拓」署押（起
    訴書誤繕為在第二張偽卡卡背偽簽署名），足以生損害於張維拓。嗣於當日下午
    三時四十六分許，至同縣市○○路二五號「全國電子專賣店股份有限公司」，選
    購價值二萬一千五百元之摩托羅拉行重電話一組，出示第一張偽卡向店員王孟珠
    結帳，在簽帳單（顧客存根聯、特約商店存根聯及銀行存根聯）以複寫方式一次
    偽造「張維拓」三枚署押，將簽帳單交予王孟珠予以行使，足以生損害於花旗銀
    行、台北銀行、乙○○及張維拓等人，並使王孟珠不疑有他，將前開行動電話交
    付於甲○○，嗣王孟珠發覺有異向信用卡聯合服務中心查證係偽卡後，即刻報警
    ，經警於當日下午六時十分許，在同縣市○○路與鎮二街口逮獲甲○○，並扣得
    甲○○所有供犯罪所用之第一張偽卡、預備供犯罪所用之第二、第三張偽卡及犯
    罪所得簽帳單（顧客存根聯）一張。
二、案經桃園縣警察局桃園分局報請台灣桃園地方法院檢察署檢察官偵查起訴。
        理  由
一、訊據被告甲○○對於右揭時、地，在信用卡卡背偽簽「張維拓」署押，並持偽造
    信用卡刷卡消費等事實固供承不諱，惟矢口否認有何偽造文書及詐欺犯行，辯稱
    ：伊係以六萬元代價託「一心」成年男子辦理信用卡使用，伊並不知「一心」於
    辦卡期間，交給伊使用之信用卡係偽造之信用卡，伊才以張維拓名義刷卡簽帳予
    以行使云云。經查：（一）扣案之偽造「CHANG WEI TZUO」台北銀行信用卡二張
    及花旗信用卡一張，分別係盜拷乙○○向花旗銀行申請00000000000
    00000號信用卡，林瑞美向花旗銀行申請000000000000000
    0號信用卡及林玫玲向台灣企銀申請0000000000000000號信用
    卡等情，業據被害人乙○○、林玫玲於警訊時陳述無訛，並有信用卡影本及花旗
    銀行傳真函一紙附卷可參。（二）又被告以六萬元代價向綽號「一心」成年男子
    購買前開三張偽造信用卡使用等情，業據被告於警訊及檢察官初訊時均供承不諱
    ，且被告曾自行向美國銀行及上海商銀申辦信用卡均因條件不符而遭駁回等情，
    業據被告於本院訊問時直陳不諱，再依國內四處隨手可得各銀行信用卡申請書，
    只要符合資格者均可申領信用卡使用，況除部分銀行酌收數千元年費，並無須額
    外負擔任何辦卡費用，此為國內申辦信用卡常情，被告豈有支付高額費用另假手
    他人申請信用卡之理？被告事後翻異前供，另辯稱：伊並非向「一心」買偽造信
    用卡使用，而係委託其辦理信用卡，伊在不知情下才使用「一心」交付之偽卡，
    偽簽「張維拓」署押刷卡消費云云，顯悖離國內信用卡使用之常情，自係事後卸
    責之詞，委無足取。（三）綜上各節，被告前開辯詞，顯無足取，復有三張偽造
    信用卡及偽造張維拓名義之簽帳單（顧客存根聯）一張，附卷可稽。是本件事證
    明確，被告犯行堪予認定。
二、查被告在第一張及第三張偽卡卡背偽簽「張維拓」署押，係消費時供特約商店核
    對署押形式上是否相符，並未為一定意思之表示，與發卡銀行將資料存載於卡背
    磁條內，並在信用卡正面刻印卡號及持卡人英文姓名，進而表彰持卡人申領信用
    卡之意思性有別，核其所為，係犯刑法第二百十七條第一項之偽造署押罪，被告
    先後二次在第一張及第三張偽卡卡背偽造署押之犯行，時間緊接，犯罪構成要件
    相同，顯係基於概括犯意為之，應依刑法第五十六條連續犯規定論以一罪，並加
    重其刑。公訴人認被告在卡背偽簽「張維拓」署押，應依刑法第二百十六條、第
    二百十條處斷，尚有未洽，惟起訴事實相同，爰依刑事訴訟法第三百條規定，變
    更此部分起訴法條。又查，被告持第一張偽卡簽帳消費等犯行，核其所為，係犯
    刑法第二百十六條、第二百十條之行使偽造私文書罪及同法第三百三十九條第一
    項之詐欺取財罪，被告在簽帳單上以複寫方式一次偽簽「張維拓」三枚署押，為
    偽造文書之部分行為，其偽造之低度行為為行使之高度行為所吸收，均不另論罪
    。被告所犯前開偽造署押、行使偽造私文書及詐欺取財三罪間，有方法結果之牽
    連關係，依刑法第五十五條規定，從一重之行使偽造私文書罪處斷。至於，被告
    係以六萬元代價向綽號「一心」成年男子購入扣案之三張偽造信用卡使用，尚乏
    證據證明被告事前與綽號「一心」之成年男子共同偽造信用卡，此部分原應為無
    罪諭知，惟公訴人此部分犯行與已起訴論罪科刑部分有裁判上一罪關係，爰不另
    為無罪之諭知。爰審酌被告不依循正常管道申領信用卡使用，竟購買偽卡消費，
    詐購財物使用，破壞真正持卡人信用性，所生危害及犯後態度等一切情狀，量處
    如主文所示之刑，以資懲儆。末查，被告未曾受有期徒刑以上刑之宣告，此有台
    灣桃園地方法院檢察署刑案資料查註紀錄表一紙在卷可憑，本院認其經此論罪科
    刑之教訓，應知所警惕而無再犯之虞，所宣告之刑以暫不執行為適當，爰併宣告
    緩刑三年，以策自新。
三、扣案之偽造信用卡三張，分別係被告所有供犯罪所用及預備供犯罪所用之物（第
    一張及第三張偽卡卡背偽造「張維拓」署押無庸另行諭知沒收），扣案之偽造張
    維拓名義之簽帳單顧客存根聯一張，係屬被告犯罪所得之物，爰分別依刑法第三
    十八條第一項第二款、第三款規定宣告沒收。至於，偽造張維拓名義簽帳單之銀
    行存根聯及特約商店存根聯，業已分別交付銀行及商店收執，非屬被告所有之物
    ，僅就其上偽造「張維拓」署押二枚部分，依刑法第二百十九條規定宣告沒收。
據上論斷，應依刑事訴訟法第二百九十九條第一項前段、第三百條，刑法第五十六條
、第二百十六條、第二百十條、第二百十七條第一項、第三百三十九條第一項、第五
十五條、第三十八條第一項第二款、第三款、第二百十九條、第七十四條第一款，罰
金罰鍰提高標準條例第一條前段，判決如主文。
本案經檢察官陳雅譽到庭執行職務。
中      華      民      國    八十九    年      一      月     二十     日
                              臺灣桃園地方法院刑事第二庭
                                  法    官    傅  中  樂
右正本證明與原本無異。
如不服本判決，應於判決送達後十日內，向本院提出上訴狀。
                                  書 記 官    梁  麗  雲
中      華      民      國    八十九    年      一      月    二十六    日
附論罪科刑依據之法條：
刑法第二百十六條、第二百十條、第二百十七條第一項、第三百三十九條第一項
刑法第二百十六條
行使第二百十條至第二百十五條之文書者，依偽造、變造文書或登載不實事項或使登
載不實事項之規定處斷。
刑法第二百十條
偽造、變造私文書，足以生損害於公眾或他人者，處五年以下有期徒刑。
刑法第二百十七條第一項
偽造印章、印文或署押，足以生損害於公眾或他人者，處三年以下有期徒刑。
刑法第三百三十九條第一項
意圖為自己或第三人不法之所有，以詐術使人將本人或第三人之物交付者，處五年以
下有期徒刑、拘役或科或併科一千元（已提高十倍為一萬元）以下罰金。


司法院資訊處製作；財團法人民間司法改革基金會備份。
